【裁判字號】    95,訴,3301
【裁判日期】    951201
【裁判案由】    毒品危害防制條例
【裁判全文】
臺灣高雄地方法院刑事判決              95年度訴字第3301號
公  訴  人  臺灣高雄地方法院檢察署檢察官
被      告  甲○○
                    （另案於高雄第二監獄執行中）
上列被告因毒品危害防制條例案件，經檢察官提起公訴（95年度
毒偵字第5508號），被告於準備程序中就被訴事實為有罪之陳述
，經告以簡式審判之旨，本院合議庭裁定由受命法官獨任進行簡
式審判程序，判決如下：
    主  文
甲○○施用第一級毒品，累犯，處有期徒刑壹年肆月。扣案注射
針筒及內含之海洛因溶液沒收銷燬。
    事  實
一、甲○○前因違反毒品危害防制條例及竊盜案件，分別經本院
    於民國92年2 月27日，以91年度訴字第3725號，於91年6月
    29日，以91年度鳳簡字第542 號判處有期徒刑1 年5 月、拘
    役40日確定，並接續執行，於93年5 月4 日縮短刑期假釋，
    至93年11月18日縮刑假釋期滿，以已執行論。又因施用第一
    級毒品案件，經本院以91 年度毒聲字第1751號裁定令入戒
    治處所施以強制戒治，於92年2 月10日停止戒治，嗣於92年
    5 月5 日強制戒治期滿而執行完畢。詎甲○○仍不知悛悔改
    過、戒除毒癮，於強制戒治執行完畢釋放後5年內，復基於
    施用第1 級毒品海洛因之犯意，於民國95年5 月22日上午8
    時許，在高雄縣燕巢鄉○○路68號之住所，施用第一級毒品
    海洛因1 次。嗣於同年月23日3 時許，因另犯竊盜案件通緝
    中而遭警逮捕時，由甲○○主動交付藏匿於塑膠手提袋內之
    裝有海洛因溶液之注射針筒1 支，而查獲上情。
二、案經高雄縣政府警察局鳳山分局報告臺灣高雄地方法院檢察
    署檢察官偵查起訴。
    理  由
一、被告甲○○前因施用第一級毒品案件，經本院以91年度毒聲
    字第1751號裁定令入戒治處所施以強制戒治，於92年2 月10
    日停止戒治，嗣於92年5 月5 日強制戒治期滿而執行完畢有
    臺灣高等法院被告前案記錄表在卷可稽，其於5 年內再度施
    用毒品，已合於毒品危害防制條例第23條第2 項之規定，應
    依法論科。又本件被告所犯為死刑、無期徒刑或最輕本刑為
    3 年以上有期徒刑以外之罪，其於準備程序中就被訴事實為
    有罪之陳述，經法官告知簡式審判程序之旨，並聽取公訴人
    之意見後，依刑事訴訟法第273 條之1 第1 項規定，裁定由
    受命法官獨任進行簡式審判程序，合先敘明。
二、訊據被告對上開犯行均坦承不諱，被告之尿液經具備鑑定尿
    液中毒品反應專業能力之臺灣檢驗科技股份有限公司以酵素
    免疫分析法初步檢驗，再以氣相層析質譜儀法確認檢驗，均
    呈嗎啡及可待因陽性反應，有該公司95年5 月25 日編號
    KＺ000000000000號濫用藥物尿液檢驗報告、尿液採證代碼對
    照表各1 份可資參照。而人體施用第一級毒品海洛因後，可
    於2 至4 天內自尿液驗出嗎啡之醫學經驗，亦經行政院衛管
    制藥品管理局91年10月3 日管檢字第110436號函文釋示明確
    。此外，復有注射針筒1 支扣案可參，足證被告出於任意性
    之自白與事實相符，從而本件事證明確，被告犯行已堪認定
    。
三、查被告行為後，刑法於94年2月2日修正公布，於95年7月1日
    施行，而修正後刑法第2條第1項之規定，係規範行為後法律
    變更所生新舊法律比較適用之準據法，於修正後刑法施行後
    ，應適用修正後刑法第2條第1項之規定，為「從舊從輕」之
    比較。另於比較時應就罪刑有關之共犯、未遂犯、想像競合
    犯、牽連犯、連續犯、結合犯，以及累犯加重、自首減輕暨
    其他法定加減原因（如身分加減）與加減比例等一切情形，
    本於統一性及整體性原則，綜其全部罪刑之結果而為比較，
    有最高法院95年5 月23日刑事庭第8 次會議決議可資參照。
    而修正前刑法第47條規定，只需受徒刑執行完畢5 年內再犯
    有期徒刑以上之罪，無論係何種犯罪均為累犯，應加重其刑
    ，而修正後刑法第47條第1 項，必須「故意」犯罪方能構成
    累犯，本件被告係故意犯罪，無論新舊法均構成累犯，新法
    對被告並無有利之處。本件應適用修正前之舊法處斷。
四、核被告所為，係犯毒品危害防制條例第10條第1 項之施用第
    一級毒品罪，其持有毒品之低度行為應為施用毒品之高度行
    為所吸收，不另論罪。被告前因違反毒品危害防制條例及竊
    盜案件，分別經本院於民國92年2 月27日，以91年度訴字第
    3725號，於91年6 月29日，以91年度鳳簡字第542 號判處有
    期徒刑1 年5 月、拘役40日確定，並接續執行，於93年5 月
    4 日縮短刑期假釋，至93年11月18日縮刑假釋期滿，以已執
    行論，有臺灣高等法院被告前案紀錄表在卷可稽，其於執行
    完畢後5 年內故意再犯本件有期徒刑以上之罪，為累犯，應
    依刑法第47條加重其刑。爰審酌被告施用毒品，觀察勒戒不
    起訴處分後猶不知悔悟，犯罪之動機、目的、施用期間、次
    數、所生身心之危害，犯後坦承犯行態度良好，前案雖經臺
    灣高等法院高雄分院判處有期徒刑2 年，然該案共有7 次施
    用毒品犯行，有本院自網路查詢之臺灣高雄法院高雄分院95
    年度上訴字第362 號判決在卷可稽，其情節自較本案為重等
    一切情狀，量處如主文所示之刑。扣案注射針筒內之溶液為
    海洛因加入水中溶解而成，業據被告供明在卷，而被告有施
    用第一級毒品海洛因之犯行已如上述，其必然曾持有海洛因
    ，上開供述並非無據，該溶液雖未送驗，應已足認定係海洛
    因之溶液，而海洛因為毒品危害防制條例所定之第一級毒品
    ，既已溶解於水中無從析離，自應依該條例第18條第1 項前
    段將該溶液一併沒收銷燬之。扣案之注射針筒1 支已用於盛
    裝上開海洛因溶液，惟2 者難以完全析離，應一併沒收銷燬
    。
據上論斷，應依刑事訴訟法第273 條之1 第1 項、第299 條第1
項前段，毒品危害防制條例第10條第1 項、第18條第1 項前段，
刑法第11條前段、第2 條第1 項前段、第38條第1 項第2 款，修
正前刑法第47條，判決如主文。
本案經檢察官乙○○到庭執行職務。
中    華    民    國    95    年    12    月    1     日
                  刑事第九庭    法  官   王奕勛
以上正本證明與原本無異。
如不服本判決，應於收受送達後10日內向本院提出上訴書狀。
中    華    民    國    95    年    12    月    1     日
                                書記官   陳心儀
附錄本案論罪科刑法條：
毒品危害防制條例第10條
施用第一級毒品者，處 6 月以上 5 年以下有期徒刑。
施用第二級毒品者，處 3 年以下有期徒刑。


司法院資訊處製作；財團法人民間司法改革基金會備份。
